臺灣基隆地方法院交通事件裁定　　　　　94年度交聲字第69號
移送機關即
原處分機關　交通部公路總局台北區監理所基隆監理站
異　議　人
即受處分人　乙○○　男　32歲.
上列受處分人因違反道路交通管理處罰條例案件，對於交通部公
路總局台北區監理所基隆監理站94年3月3日所為之處分（原處分
案號：基監字第裁42-E00000000號），聲明異議，本院裁定如下
：
    主  文
異議駁回。
    理  由
一、移送機關即原處分機關交通部公路總局台北區監理所基隆監
    理站據舉發單位新竹縣警察局竹北分局新工派出所舉發之違
    規事實所為之原處分意旨略以：異議人即受處分人於民國93
    年12月22日上午11時13分許，駕駛T7-9820號自用小客車，
    在新竹縣湖口鄉○○路，將上開車輛停放於顯有妨礙他車通
    行之路邊，依據道路交通管理處罰條例第56條第1項第5款之
    規定，裁處新臺幣（下同）900元之罰鍰。
二、聲明異議意旨略以：異議人乙○○於民國93年12月22日上午
    11時13分許，將車號T7-9820號自用小客車停放在新竹縣湖
    口鄉○○路，停車地點有劃白實線，但沒有劃黃線、紅線，
    也沒有禁止停車的標誌，該處是工業區道路，是雙向四車道
    ，車流量不大，且停車地點是直線路段，不是轉彎處，沒有
    造成塞車或妨礙其他車輛通行的事實，竟遭原處分機關據以
    裁處罰鍰900元，實無理由，為此聲明異議，並提出現場照
    片13張為憑。
三、按「汽車駕駛人停車時，有左列情形之1者，處新臺幣600元
    以上1,200元以下罰鍰：... 五、在顯有妨礙他車通行處所
    停車者。」道路交通管理處罰條例第56條第1項第5款定有明
    文。
四、經查，異議人於舉發照片上所示地點違規停車之事實，有現
    場舉發照片1張附卷為證，且經現場舉發員警甲○○到院具
    結證稱：「當天我騎警用機車巡邏，舉發地點光復路是工業
    區○○○○道，看到車號T7-9820號自用小客車停放光復路
    ，就拍照以停車妨礙其他車輛通行逕行舉發。異議人停車處
    的白實線為車道線，該處車道線與路邊距離不到2公尺，異
    議人在該處停車，等於佔用車道1／3，明顯妨礙該處外側車
    道之車輛通行。當天將一整排在光復路違規停車的車輛都加
    以舉發。」等語為證，並有新竹縣警察局竹縣警交字第E000
    00000號舉發違反道路交通管理事件通知書、舉發照片各1份
    在卷可憑。經本院函詢新竹縣警察局竹北分局關於舉發地點
    之實際交通狀況為何，覆稱：「本縣湖口鄉○○路為雙向二
    車道，交通流量大及易肇事路段。關於93年12月22日上午11
    時13分車號T7-9820號自小客車停放於該路段第二車道之路
    側白實線上（占用車道約1／3），在顯有妨礙他車通行處所
    停車，影響交通，違規屬實，本分局依違反道路交通管理處
    罰條例第56條第1項第5款告發並無違誤。另依採證照片所示
    ，停放於T7-9820號車後方尚有多輛紅、白色車輛，本分局
    亦均一併逕行舉發。」等情，有該分局94年4月15日北警交
    裁字第0940025331號函暨函附查詢罰單存入資料表、逕行舉
    發違規停車標示單及通知單存根聯在卷可參。異議人雖辯稱
    伊係在非紅線、非黃線之路旁停車，並無造成妨礙其他車輛
    通行之事實云云。然由現場舉發照片及異議人提出之現場照
    片內容觀之，該處係雙向2車道路段，異議人停放之T7-9820
    號自用小客車，係停放於路旁白實線上，確實已占用外側車
    道約1／3，顯然已有妨礙其他車輛通行外側車道之事實，異
    議人前開所辯，不足採信。異議人既有在顯有妨礙他車通行
    處所停車之事實，有違道路交通管理處罰條例第56條第1項
    第5款之規定，原處分機關依前揭規定處以罰鍰900元，核無
    違誤或不當，本件異議為無理由，應予駁回。
五、據上論斷，應依道路交通案件處理辦法第19條，裁定如主文
    。
中　　華　　民　　國　　94　　年　　4　　月　　22　　日
                  交通法庭法  官    何怡穎
以上正本證明與原本無異。
對於本件裁定如有不服，應於收受送達後5 日內，向本院提出抗
告書狀，敘述抗告之理由，抗告於臺灣高等法院。
中　　華　　民　　國　　94　　年　　4　　月　　22　　日
                          書記官    李繼業
